# 请教陈版，子公司为上市公司员工持股计划会计处理

提问人：cjzhangyong 时间：2017-01-23 13:46:42
A公司作为B上市公司的控股股东，B公司 2015 年 2 月设立员工持股计划 本计划获得股东大会批准后，公司将代表“成长 1 号”员工持股计划与长城证券有限责任公司（以下简称“长城证券”）签订股票收益权互换协议，公司将员工持股计划所筹集的 2450 万元交付给长城证券，同时约定由长城证券提供融资资金 7350 万元，共计 9800 万元开展以B公司为标的证券的股票收益互换交易，长城证券根据“成长 1 号”员工持股计划的指令买卖标的股票。“成长 1 号”员工持股计划获取标的股票的浮动收益，长城证券收取固定利息，本员工持股计划的融资利息及其他相关费用均由控股股东承担，由上市公司实际控制人C先生对融资本金及利息提供无限连带责任保证担保。 本员工持股计划设三个锁定期， 12 个月后解禁40%， 24 个月后解禁30%， 36 个月后解禁30%，以未来 3 年公司的业绩增长目标作为收益分配考核基准：（ 1 ）以 2014 年全年净利润为基数， 2015 年对比 2014 年净利润增长超过150%； 2016 年对比 2014 年净利润增长超过 225%； 2017 年对比 2014 年净利润增长超过 325%（净利润为经会计师审计的扣除非经常性损益后归属母公司的净利润）。 （ 2 ）员工持股计划分三期减持，第一期减持以 2015 年的净利润为收益分配考核基准，第二期减持以 2016 年的净利润为收益分配考核基准，第三期减持以 2017 年的净利润为收益分配考核基准。 （ 3 ）若公司达成上述规定的当期业绩目标，员工持股计划在当期锁定期满后减持所获得的最低投资收益率约定为50%/年（按每期减持前员工自筹出资总余额计算）。若当期减持所获得的投资收益率超过50%/年（按每期减持前员工自筹出资总余额计算），超过部分仍全部归属于员工持股计划；若未达到50%/年，公司控股股东将以现金方式向员工持股计划进行差额补偿。 （ 4 ）若公司未达成上述规定的当期业绩目标，则员工持股计划在当期锁定期满后减持所获得的收益率约定为8%/年（按每期减持前员工自筹出资总余额计算）。若当期减持所获得的投资收益率超过8%/年（按每期减持前员工自筹出资总余额计算），超过部分全部归属于控股股东；若未达到8%/年，公司控股股东将以现金方式向员工持股计划进行差额补偿。 疑问：本次员工持股计划股票购入价格为 27 元， 1 、A公司对长城证券提供融资资金 7350 万元是否需要按照贷款处理？ 2 、融资利息及其他相关费用，长城证券的固定利息A公司直接计入财务费用是否合理？ 3 、 2015 年B公司经过审计后净利润达到第一期的考核基础，那么员工最低投资收益率约定为50%/年，财务报表报告批准报出日前，B公司股价低于购入价格50%，那么A公司需要承担最低50%收益的差额部分现金补偿，但是什么时候持股委员会减持股票还没有明确，是否需要按最低50%收益率计算的收益作为或有事项计提预计负债，对应费用直接计入管理费用？ 4 、持股计划受益对象是B公司的员工，而融资利息及其他相关费用均由控股股东承担，这块A公司是否需要账务处理。 5 、B公司 16 年经过审计，净利润未达到考核基础，假设持股计划收益超过9%，那么超过约定收益率8%的1%的收益归属于A公司，这块计入投资收益处理吗？

回答人：chenyiwei
1 、A公司个别报表层面，因为实际上对证券公司提供的配资承担兜底责任，且承担融资利息，故需确认贷款，同时确认一项对资管计划的出资，相当于A公司向证券公司借款，再转给资产管理计划。 2 、见1.因为已经确认借款，所以A层面确认借款利息费用（财务费用）是恰当的。 3 、应考虑承担差额补足责任的可能性，在满足《企业会计准则第 13 号——或有事项》第四条规定的预计负债确认条件的前提下，按最佳估计数确认预计负债，同时借记对A公司的长期股权投资成本。 4 、A公司承担的融资利息及其他相关费用，应作为对B公司的追加投资成本，B公司相应确认费用和资本公积。 5 、可以冲减B公司层面的投资成本，不建议计入损益。

提问人：cjzhangyong 时间：2017-01-23 21:11:29
第 3 应该是借记对B公司的长期股权投资吧。 2 、.A公司承担融资费用，作为B公司的长期股权投资，这块算A公司对B公司的资本性投入还是作为股份支付，我认为是股份支付因为职工为B公司提供服务，而融资利息费用由其母公司承担，相当于母公司承担了与职工服务相关的负债的义务，理解是否正确。

回答人：chenyiwei
A承担的融资费用是固定金额，因此不是股份支付，而是一般意义上的代为承担利息费用。